【裁判字號】    95,訴,930
【裁判日期】    950720
【裁判案由】    搶奪等
【裁判全文】
臺灣桃園地方法院刑事判決               95年度訴字第930號
公  訴  人  臺灣桃園地方法院檢察署檢察官
被      告  壬○○
上列被告因搶奪等案件，經檢察官提起公訴（95年度偵字第
4955、第6478號、第7866號），本院判決如下：
    主  文
壬○○連續意圖為自己不法之所有，而搶奪他人之動產，累犯，
處有期徒刑壹年陸月。扣案鑰匙壹支及未扣案鴻呈國際有限公司
信用卡簽帳單商店存根聯上偽造之「庚○○」署押壹枚、三井電
腦店信用卡刷退簽帳單商店存根聯、持卡人存根聯上偽造之「乙○○」署押貳枚，均沒收。
    事  實
一、壬○○前曾於民國93年間因毒品案件，經本院於93年10月22
    日以93年易字第223 號判決判處有期徒刑8 月確定，並於94
    年4 月8 日縮刑期滿執行完畢。
二、壬○○猶不知悔改，因缺錢花用，竟心生歹念，謀議竊取機
    車作為工具以搶奪他人之財物，先後為下列犯罪行為：
  (一)壬○○基於意圖為自己不法所有之概括犯意，自94年12月1
    日起至95年3 月8 日止，或見機車電門上插有鑰匙未取下之
    便，或以攜帶其所有鑰匙插入機車電門並啟動電門之方式，
    先後於如附表一所述之時間、地點，趁無人注意之際，連續
    竊取如附表一被害人欄、所竊物品欄所示辛○○等人所有之
    財物，得手後均以之作為其搶奪如附表二所示財物時之工具
    。
  (二)壬○○又基於意圖為自己不法所有之概括犯意聯絡，自94年
    12月3 日起至95年3 月8 日止，先後於如附表二所示之時間
    、地點，先選定欲下手搶奪之機車騎士後，即趁如附表二被
    害人不備之際，徒手搶奪被害人置放在機車踏墊上如附表二
    所得財物欄之財物，均於得手後逃逸無蹤。
三、壬○○於分別搶得如附表二編號(1)所示庚○○所有慶豐商業
    銀行信用卡（卡號：0000000000000000號）、如附表二編號
    (2)所示乙○○所有台新商業銀行信用卡（卡號：0000000000
    000000號）後，旋即復基於意圖為自己不法所有及行使偽造
    私文書之概括犯意，而為下列犯罪行為：
  (一)於94年12月3 日16時8 分許，持庚○○所有慶豐商業銀行信
    用卡前往桃園縣中壢市○○路389 號1 樓127 室之「鴻呈國
    際有限公司」消費，並於選定電腦螢幕1 台後結帳時，冒用
    庚○○之名義而將上開信用卡交予該公司店員刷卡結帳，並
    在店員交予之簽帳單第1 聯（簽帳單為1 式2 聯，1 聯由商
    店留存、1 聯由持卡人留存）之簽名欄內，偽簽「庚○○」
    之署押1 枚（第2 聯並未簽名，亦無複寫之情形），而偽造
    用以表彰庚○○本人同意就簽帳單上所載之消費以信用卡付
    款之私文書後，交予該公司之店員而加以行使，使該公司店
    員陷於錯誤，誤信係庚○○本人持卡消費而將電腦螢幕1 台
    連同簽帳單持卡人收執聯交予壬○○，足以生損害於庚○○
    本人。
  (二)於94年12月3 日16時17分許，再持庚○○所有慶豐商業銀行
    信用卡前往桃園縣中壢市○○路389 號1 樓103 室之「三井
    電腦店」消費，並於選定筆記型電腦1 台後結帳時，冒用庚○○之名義而將上開信用卡交予該商店店員刷卡結帳，使該
    商店店員陷於錯誤，誤信係庚○○本人持卡消費，而予以刷
    卡。惟因刷卡失敗、該店員又察覺壬○○所持前揭信用卡持
    卡人姓名欄為女性名字，懷疑其非持卡人，而未繼續讓壬○○刷卡付款交易，始未能得逞。
  (三)94年12月7 日16時19分許，持乙○○所有台新商業銀行信用
    卡前往桃園縣中壢市○○路389 號1 樓103 室之「三井電腦
    店」消費，並於選定筆記型電腦1 台後結帳時，冒用乙○○
    之名義而將上開信用卡交予該商店店員刷卡結帳，使該商店
    店員陷於錯誤，誤信係乙○○本人持卡消費，而予以刷卡，
    惟因店員要求壬○○出示身份證件以供核對，壬○○竟表示
    已不願意購買筆記型電腦，該店員始再以前揭信用卡刷退該
    筆消費紀錄，而在店員交予之刷退簽帳單第1 聯（簽帳單為
    1 式2 聯，1 聯由商店留存、1 聯由持卡人留存）之簽名欄
    內，偽簽「乙○○」之署押1 枚（以複寫之方式簽署，故第
    2 聯仍有「乙○○」之署押1 枚），而偽造用以表彰乙○○
    本人同意取消簽帳單上所載之消費之私文書後，交予該商店
    之店員而加以行使，足以生損害於乙○○本人，而該店員亦
    未交付筆記型電腦1 台予壬○○，始未能得逞。
四、嗣經庚○○、乙○○先後報警處理，並經警員調閱相關信用
    卡刷卡消費明細、刷卡消費商店之監視錄影結果，及壬○○
    先後於附表一、二備註欄所示之時間、地點為警查獲等情，
    而查知上情。
四、案經桃園縣政府警察局中壢分局移送臺灣桃園地方法院檢察
    署檢察官偵查起訴。
    理  由
一、上開犯罪事實，業經被告壬○○於本院審理時坦承不諱（見
    本院95年5 月17日準備程序筆錄、本院95年7 月6 日審判筆
    錄），且查：犯罪事實欄二(一)所示之竊盜犯罪事實部分，核
    與證人辛○○於警詢中（見95年偵字第4955號偵查卷第17頁
    至18頁）、證人丙○○於警詢中（見95年偵字第7866號偵查
    卷第40頁、第41頁）、證人己○○於警詢中（見95年偵字第
    6478號偵查卷第19頁、第20頁）證述情節相符合，並有車輛
    竊盜、車牌失竊資料個別查詢報表－查詢車輛認可資料3份
    、桃園縣政府警察局車輛尋獲證明單1 份、贓物認領保管單
    2 份、照片3 張在卷可稽及扣案鑰匙1 支可佐；犯罪事實欄
    二(二)所示之搶奪犯罪事實部分，核與證人庚○○於警詢中（
    見95年偵字第4955號偵查卷第19頁至20頁）、證人乙○○（
    見95年偵字第4955號偵查卷第23頁至24頁）、證人丁○○於
    警詢中（見95年偵字第7866號偵查卷第25頁至26頁、第28
    頁至第29頁）、證人甲○○於警詢中（見95年偵字第7866號
    偵查卷第44頁至45頁、第47頁至48頁）、證人癸○○○於警
    詢中（見95年偵字第6478號偵查卷第23頁至24頁）證述情節
    相符合，並有受理刑事案件報案三聯單2 份、贓物領據3 份
    在卷可稽；犯罪事實欄三所示之詐欺與偽造私文書犯罪事實
    部分，核與證人陳昱伶於警詢及偵查中（見95年偵字第4955
    號偵查卷第27頁至28頁、第59頁）、證人戊○○於警詢及偵
    查中（見95年偵字第4955號偵查卷第29頁至30頁、第58頁至
    59頁）證述情節相符合，並有慶豐商業銀行爭議款消費明細
    一覽表1 份、慶豐商業銀行桃園分行函暨所附簽帳單1 份、
    簽帳單4 份、照片8 張在卷可稽。足徵被告自白與事實相符
    ，洵堪採信，本案事證明確，被告犯行洵堪認定，應予依法
    論科。
二、論罪部分：
  (一)查被告行為後，刑法於94年2 月2 日公布，於95年7 月1 日
    施行，其中修正第2 條、第25條、第26條、第33條、第47條
    、第55條、第56條規定。按行為後法律有變更者，適用行為
    時之法律，但行為後之法律有利於行為人者，適用最有利於
    行為人之法律，現行刑法第2 條第1 項訂有明文。此條規定
    乃與刑法第1 條罪刑法定主義契合，而貫徹法律禁止溯及既
    往原則，係規範行為後法律變更所生新舊法律比較適用之準
    據法，是刑法第2 條本身雖經修正，但刑法第2 條既屬適用
    法律之準據法，本身尚無比較新舊法之問題，應一律適用裁
    判時之現行刑法第2 條規定以決定適用之刑罰法律，先予辨
    明。又以本次刑法修正之比較新舊法，應就罪刑有關之共犯
    、未遂犯、想像競合犯、牽連犯、連續犯、結合犯，以及累
    犯加重、自首減輕暨其他法定加減原因（如身分加減）與加
    減例等一切情形，綜其全部罪刑之結果而為比較，最高法院
    95年5 月23日著有95年度第8 次刑庭會議決議可資參照，再
    按比較適用最有利於行為人之法律，應就罪刑有關之一切情
    形比較其全部結果，而為一體之適用，不應一部分適用新法
    ，一部分適用舊法，最高法院29年上字第964 號判例意旨參
    照。查被告行為後，罰金刑之計算單位及處罰、未遂犯、累
    犯、牽連犯、連續犯之規定，均有修正，其中：(1)刑法第33
    條第5 款關於罰金刑之計算單位及處罰部分：修正前刑法第
    33條第5 款規定「罰金：1 元以上。」，與修正後刑法第33
    條第5 款規定「罰金：新臺幣1,000 元以上，以百元計算之
    。」不同；另95年6 月14日修正公布刑法施行法第1 條之1
    ：「中華民國94年1 月7 日刑法修正施行後，刑法分則編所
    定罰金之貨幣單位為新臺幣。94年1 月7 日刑法修正時，刑
    法分則編未修正之條文定有罰金者，自94年1 月7 日刑法修
    正施行後，就其所定數額提高為30倍。但72年6 月26日至94
    年1 月7 日新增或修正之條文，就其所定數額提高為3 倍」
    。而刑法第320 條第1 項之普通竊盜罪、第339 條第1 項之
    詐欺取財罪有罰金刑規定部分，依修正前後法律，新法並無
    較有利於被告。(2)刑法第25條、第26條未遂犯之規定，就刑
    法第25條第1 項關於「已著手於犯罪行為之實行而不遂者，
    為未遂犯」之規定並未修正，而同條第2 項於修正前之規定
    為：「未遂犯之處罰，以有特別規定者，為限」，修正後則
    為：「未遂犯之處罰，以有特別規定者為限，並得按既遂犯
    之刑減輕之」，另刑法第26條修正前為：「未遂犯之處罰，
    得按既遂犯之刑減輕之。但其行為不能發生犯罪之結果，又
    無危險者，減輕或免除其刑」，修正後則為：「行為不能發
    生犯罪之結果，又無危險者，不罰」，是除不能未遂犯修正
    為不罰以外，僅2 條文條項之移列。本案被告於如犯罪事實
    欄三(二)、(三)所示詐欺取財犯行中雖均已著手詐欺行為，惟被
    害人俱未交付財物而未遂，其未遂型態既非不能未遂犯，則
    本件適用修正前刑法第25條、第26條未遂犯之規定，並無不
    利於被告。(3)刑法第47條累犯之規定，修正前規定：「受有
    期徒刑之執行完畢，或受無期徒刑或有期徒刑一部之執行而
    赦免後，5 年以內再犯有期徒刑以上之罪者，為累犯，加重
    本刑至二分之一。」；修正後刑法第47條第1 項規定：「受
    徒刑之執行完畢，或一部之執行而赦免後，5 年以內故意再
    犯有期徒刑以上之罪者，為累犯，並加重本刑至二分之一。
    」，本案被告無論依修正前之刑法第47條，或修正後之刑法
    第47條第1 項之規定，均構成累犯，對被告而言並無不同。
    (4)刑法第55條後段之牽連犯及第56條連續犯之規定，均已於
    94年1 月7 日修正刪除，並於95年7 月1 日施行。是於新法
    修正施行後，被告之數犯罪行為，即須分論併罰。此刪除顯
    已影響行為人刑罰之法律效果，比較新、舊法結果，自應以
    被告行為時之法律即舊法論以牽連犯、連續犯對被告較為有
    利。(5)綜合上述各條文修正前、後之比較，揆諸前揭最高法
    院決議、判例意旨及修正後刑法第2 條第1 項前段、後段規
    定之「從舊、從輕」原則，及法律一體適用，不容割裂之原
    則，自應適用被告行為時之法律，即修正前刑法之相關規定
    予以論處。
  (二)核被告於如犯罪事實欄二(一)所為，係犯刑法第320 條第1 項
    之竊盜罪；於如犯罪事實欄二(二)所為，係犯刑法第325 條第
    1 項之搶奪罪；於如犯罪事實欄三(一)所為，係犯刑法第216
    條、第210 條之行使偽造私文書罪及第339 條第1 項之詐欺
    取財既遂罪；於如犯罪事實欄三(二)所為，係犯刑第339 條第
    1 項、第3 項之詐欺取財未遂罪；於如犯罪事實欄三(三)所為
    ，係犯刑法第216 條、第210 條之行使偽造私文書罪及第
    339 條第1項 、第3 項之詐欺取財未遂罪。被告於如犯罪事
    實欄三(一)、
    (三)所為之偽造署押之行為均係偽造私文書之階段行為，又偽
    造私文書之低度行為，應為行使之高度行為所吸收，均不另
    論罪。被告先後多次竊盜、搶奪、行使偽造私文書、詐欺取
    財既未遂之犯行，時間緊接，手法相同，且係犯構成要件相
    同之罪名，顯係均基於概括犯意而為，應各依修正前刑法第
    56條連續犯之規定以一罪論，並依法加重其刑。被告所犯上
    開竊盜、搶奪、行使偽造私文書、詐欺取財罪間，具有方法
    、目的之牽連關係，應依修正前刑法第55條牽連犯規定從一
    重之搶奪罪處斷。再者，被告有事實欄一所載之犯罪科刑及
    執行情形，此有臺灣高等法院被告前案紀錄表存卷可按，其
    受有期徒刑之執行完畢後五年以內再犯本件有期徒刑以上之
    罪，係屬累犯，應依修正前刑法第47條累犯之規定遞予加重
    其刑。爰審酌被告正值壯年，不思以己力正當謀生，反意圖
    不勞而獲，屢次侵害他人之財產權，嚴重破壞社會治安，其
    犯罪所生之損害並非輕微，然念及其犯罪後於本院審理中坦
    承不諱之態度等一切情狀，量處如主文所示之刑。
三、如附表一編號(3)所示扣案之鑰匙1 支，係被告所有，且供被
    告行竊所用之物，業據其供述在卷（見95年5 月17日準備程
    序筆錄第7 頁），應依刑法第38條第1 項第2 款規定宣告沒
    收。又鴻呈國際有限公司之信用卡簽帳單商店存根聯上偽造
    之「庚○○」署押1 枚，三井電腦店之信用卡刷退簽帳單商
    店存根聯、持卡人存根聯上偽造之「乙○○」署押2 枚，不
    問屬於犯人與否，均應依刑法第219 條之規定宣告沒收。至
    鴻呈國際有限公司簽帳單持卡人存根聯1 張（並未簽名）、
    被告所偽造「庚○○」名義信用卡簽帳單之商店存根聯1 張
    、偽造「乙○○」名義信用卡刷退簽帳單商店存根聯1 張、
    持卡人存根聯1 張，均未扣案或業向特約商店行使而不復被
    告所有，另被告持「乙○○」名義信用卡至三井電腦店刷卡
    消費，嗣因被告取消交易，該店員並未將三井電腦店信用卡
    簽帳單商店存根聯、持卡人存根聯各1 張交付被告簽名或收
    執，故仍非屬被告所有之物，及如附表一編號(2)所示鑰匙1
    支，亦未扣案，為免未扣案之物日後執行困難，俱不予宣告
    沒收。
據上論斷，應依刑事訴訟法第299 條第1 項前段、刑法第2 條第
1 項前段、修正前刑法第56條、第320 條第1 項、第325 條第1
項、第216 條、第210 條、第339 條第1 項、第55條、第47條、
第219 條、第38條第1 項第2 款，罰金罰鍰提高標準標準條例第
1 條前段，判決如主文。
本案經檢察官何嘉仁到庭執行職務。
中    華    民    國    95    年    7    月    20     日
                  臺灣桃園地方法院刑事第七庭
                      審判長法  官  林惠霞
                            法  官  劉為丕
                            法  官  賴淑美
以上正本證明與原本無異。
如不服本判決，應於判決送達後10日內向本院提出上訴狀（應附
繕本），上訴於臺灣高等法院。
                            書記官  陳育君
中    華    民    國    95    年    7     月    20    日
附表一：（被告連續竊盜部分）
┌──┬────┬─────┬───────┬───┬────┬─────┐
│編號│犯罪時間│ 犯罪地點 │ 行 為 方 式  │被害人│所得財物│  備  註  │
├──┼────┼─────┼───────┼───┼────┼─────┤
│ (1) │94年12月│桃園縣平鎮│壬○○見該機車│辛○○│車牌號碼│(一)見95年偵│
│    │1 日18時│市東安里龍│電門上插有鑰匙│      │：IMQ －│字第4955號│
│    │許      │南路430 巷│，認有機可趁，│      │756 號重│偵查卷    │
│    │        │72弄6 號前│即啟動電門竊取│      │型機車1 │(二)嗣於94年│
│    │        │          │該機車得手。  │      │        │12月8 日17│
│    │        │          │              │      │        │時45分許經│
│    │        │          │              │      │        │警員前往彭│
│    │        │          │              │      │        │敬強位於桃│
│    │        │          │              │      │        │園縣中壢市│
│    │        │          │              │      │        │中福路233 │
│    │        │          │              │      │        │巷14號住處│
│    │        │          │              │      │        │盤查而查獲│
├──┼────┼─────┼───────┼───┼────┼─────┤
│(2)  │95年3 月│桃園縣中壢│壬○○持其所有│涂春秀│車牌號碼│(一)見95年偵│
│    │8 日7 時│市○○路2 │鑰匙1 支（未扣│所有交│HXI －  │字第7866號│
│    │許      │號前      │案）插入車輛電│由林孟│382 號重│偵查卷    │
│    │        │          │門後，啟動電門│嬌所使│型機車1 │(二)嗣經林孟│
│    │        │          │竊取該機車得手│用    │輛      │嬌報警處理│
│    │        │          │              │      │        │，而於彭敬│
│    │        │          │              │      │        │強到案後供│
│    │        │          │              │      │        │出上情，並│
│    │        │          │              │      │        │帶同警員至│
│    │        │          │              │      │        │桃園縣中壢│
│    │        │          │              │      │        │市○○路  │
│    │        │          │              │      │        │290 巷18號│
│    │        │          │              │      │        │前起出該車│
│    │        │          │              │      │        │輛，始查知│
├──┼────┼─────┼───────┼───┼────┼─────┤
│(3)  │95年3 月│桃園縣中壢│壬○○持其所有│己○○│車牌號碼│(一)見95年偵│
│    │8 日13時│市○○路43│鑰匙1 支插入車│      │IUI －  │字第6478號│
│    │30許    │巷內      │輛電門後，啟動│      │306 號重│偵查卷    │
│    │        │          │電門竊取該機車│      │型機車1 │(二)嗣於95年│
│    │        │          │得手          │      │輛      │3 月8 日15│
│    │        │          │              │      │        │時許，彭敬│
│    │        │          │              │      │        │強騎乘該車│
│    │        │          │              │      │        │在桃園縣中│
│    │        │          │              │      │        │壢市○○街│
│    │        │          │              │      │        │43號前臨時│
│    │        │          │              │      │        │停車時，經│
│    │        │          │              │      │        │警上前盤查│
│    │        │          │              │      │        │而查知上情│
│    │        │          │              │      │        │(三)並扣得彭│
│    │        │          │              │      │        │敬強所有且│
│    │        │          │              │      │        │供行竊用之│
│    │        │          │              │      │        │鑰匙1 支  │
└──┴────┴─────┴───────┴───┴────┴─────┤
                                                                          │
附表二：（被告連續搶奪部份）                                              │
┌──┬────┬─────┬───────┬───┬────┬─────┤
│編號│犯罪時間│ 犯罪地點 │ 行 為 方 式  │被害人│所得財物│  備  註  │
├──┼────┼─────┼───────┼───┼────┼─────┤
│ (1) │94年12月│桃園縣中壢│壬○○騎乘如附│庚○○│手提包1 │(一)見95年偵│
│    │3 日15時│市興里執信│表一編號(1)所示│      │個（內有│字第4955號│
│    │15分許  │2 街與志航│竊得之機車，待│      │新臺幣  │偵查卷    │
│    │        │街口      │其選定欲下手搶│      │700 元、│(二)嗣經莊淑│
│    │        │          │奪之右開被害人│      │慶豐商業│敏報警處理│
│    │        │          │後，即趁該被害│      │銀行提款│，並經警員│
│    │        │          │人不及防備之際│      │卡1 張、│調閱相關信│
│    │        │          │，自後方徒手搶│      │台新商業│用卡刷卡消│
│    │        │          │奪被害人放置在│      │銀行信用│費明細、刷│
│    │        │          │機車踏板上之右│      │卡1 張、│卡消費商店│
│    │        │          │開物品得手後離│      │中國信託│之監視錄影│
│    │        │          │去            │      │商業銀行│結果，始循│
│    │        │          │              │      │信用卡1 │線查獲    │
│    │        │          │              │      │、汽車駕│          │
│    │        │          │              │      │駛執照1 │          │
│    │        │          │              │      │、健保卡│          │
│    │        │          │              │      │1張 、中│          │
│    │        │          │              │      │華郵政提│          │
│    │        │          │              │      │款卡1 張│          │
│    │        │          │              │      │）      │          │
├──┼────┼─────┼───────┼───┼────┼─────┤
│ (2) │94年12月│桃園縣中壢│壬○○騎乘其所│乙○○│手提包1 │(一)見94年偵│
│    │7 日16時│市中興巷中│有車牌號碼不詳│      │個（內有│字第4955號│
│    │10分許  │壢國小後門│之機車，待選定│      │身份證件│偵查卷    │
│    │        │處        │欲下手搶奪之右│      │1 張、汽│(二)嗣經李澂│
│    │        │          │開被害人後，即│      │車駕駛執│萱報警處理│
│    │        │          │趁該被害人不及│      │照1 張、│，並經警員│
│    │        │          │防備之際，自後│      │誠泰商業│調閱相關刷│
│    │        │          │方徒手搶奪被害│      │銀行信用│卡消費商店│
│    │        │          │人放置在機車踏│      │卡1 張、│之監視錄影│
│    │        │          │板上之右開物品│      │國泰世華│結果，始循│
│    │        │          │得手後離去。  │      │銀行信用│線查獲    │
│    │        │          │              │      │卡1 張、│          │
│    │        │          │              │      │台新商業│          │
│    │        │          │              │      │銀行信用│          │
│    │        │          │              │      │卡1 、美│          │
│    │        │          │              │      │國運通銀│          │
│    │        │          │              │      │行信用卡│          │
│    │        │          │              │      │1張 、花│          │
│    │        │          │              │      │旗銀行信│          │
│    │        │          │              │      │用卡1 張│          │
│    │        │          │              │      │、荷蘭銀│          │
│    │        │          │              │      │行信用卡│          │
│    │        │          │              │      │1張 、中│          │
│    │        │          │              │      │國商業銀│          │
│    │        │          │              │      │行信用卡│          │
│    │        │          │              │      │1張 、家│          │
│    │        │          │              │      │樂福信用│          │
│    │        │          │              │      │卡1 、健│          │
│    │        │          │              │      │保卡1 張│          │
│    │        │          │              │      │）      │          │
├──┼────┼─────┼───────┼───┼────┼─────┤
│ (3) │94年12月│桃園縣平鎮│壬○○騎乘其所│丁○○│手提包1 │(一)見95年偵│
│    │20日10時│市○○路  │有車牌號碼不詳│      │個（內有│字第7866號│
│    │55分許  │227號前   │之機車，待選定│      │身份證1 │偵查卷    │
│    │        │          │欲下手搶奪之右│      │張、汽車│(二)嗣經范云│
│    │        │          │開被害人後，即│      │駕駛執照│瑄報警處理│
│    │        │          │趁該被害人不及│      │1 張、健│，而於彭敬│
│    │        │          │防備之際，自後│      │保卡1 張│強到案後，│
│    │        │          │方徒手搶奪被害│      │、郵局金│供出上情，│
│    │        │          │人放置在機車踏│      │融卡1 張│並帶同警員│
│    │        │          │板上之右開物品│      │、范少遠│至桃園縣平│
│    │        │          │得手後離去。  │      │健保卡1 │鎮市○○路│
│    │        │          │              │      │張、手機│8 號前水溝│
│    │        │          │              │      │2 支）  │內起出部分│
│    │        │          │              │      │        │搶奪之物品│
│    │        │          │              │      │        │，始查知  │
│    │        │          │              │      │        │          │
├──┼────┼─────┼───────┼───┼────┼─────┤
│ (4) │99年3 月│桃園縣中壢│壬○○騎乘如附│甲○○│背包1 個│(一)見95年偵│
│    │8 日10時│市○○路30│表一編號(2)所示│      │（內有新│字第7866號│
│    │10分許  │號前      │竊得之機車，待│      │臺幣    │偵查卷    │
│    │        │          │選定欲下手搶奪│      │3,000 元│(二)嗣經李慧│
│    │        │          │之右開被害人後│      │學生證1 │芬報警處理│
│    │        │          │，即趁該被害人│      │張、健保│，而於彭敬│
│    │        │          │不及防備之際，│      │卡1 張、│強到案後，│
│    │        │          │自後方徒手搶奪│      │農會提款│供出上情，│
│    │        │          │被害人放置在機│      │卡1 張、│並帶同警員│
│    │        │          │車踏板上之右開│      │郵局提款│至桃園縣中│
│    │        │          │物品得手後離去│      │卡1 張）│壢市○○路│
│    │        │          │。            │      │        │2 段90巷18│
│    │        │          │              │      │        │號前起出部│
│    │        │          │              │      │        │分搶得之物│
│    │        │          │              │      │        │品，始查知│
├──┼────┼─────┼───────┼───┼────┼─────┤
│ (5) │95年3 月│桃園縣中壢│壬○○騎乘如附│賴邱玉│背包1 個│(一)見95年偵│
│    │8 日14時│市○○路與│表一編號(3)所示│雲    │（內有新│字第6478號│
│    │50分許  │中正路口  │竊得之機車，待│      │臺幣1,  │偵查卷    │
│    │        │          │選定欲下手搶奪│      │400 元、│(二)嗣於95年│
│    │        │          │之右開被害人後│      │手機2 支│3 月8 日15│
│    │        │          │，即趁該被害人│      │、金戒指│時許，彭敬│
│    │        │          │不及防備之際，│      │4 只、K │強騎乘該竊│
│    │        │          │自後方徒手搶奪│      │金戒指1 │得之機車在│
│    │        │          │被害人放置在機│      │）      │桃園縣中壢│
│    │        │          │車踏踏板上之右│      │        │市○○街43│
│    │        │          │開物品得手後離│      │        │號前臨時停│
│    │        │          │去。          │      │        │車時，經警│
│    │        │          │              │      │        │上前盤查而│
│    │        │          │              │      │        │查知車輛為│
│    │        │          │              │      │        │贓車，並在│
│    │        │          │              │      │        │該車內起出│
│    │        │          │              │      │        │癸○○○遭│
│    │        │          │              │      │        │搶之財物而│
│    │        │          │              │      │        │查知      │
└──┴────┴─────┴───────┴───┴────┴─────┘
附論罪科刑依據之法條：
中華民國刑法第320條
（普通竊盜罪、竊佔罪）
意圖為自己或第三人不法之所有，而竊取他人之動產者，為竊盜
罪，處5 年以下有期徒刑、拘役或 5 百元以下罰金。
意圖為自己或第三人不法之利益，而竊佔他人之不動產者，依前
項之規定處斷。
前二項之未遂犯罰之。
中華民國刑法第325條
意圖為自己或第三人不法之所有，而搶奪他人之動產者，處6 月
以上5 年以下有期徒刑。
因而致人於死者，處無期徒刑或7 年以上有期徒刑，致重傷者，
處3 年以上10年以下有期徒刑。
第 1 項之未遂犯罰之。
刑法第216條
行使第條至第條之文書者，依偽造、變造文書或登載不實事項或
使登載不實事項之規定處斷。
刑法第210條
偽造、變造私文書，足以生損害於公眾或他人者，處五年以下有
期徒刑。
刑法第339條第1項
意圖為自己或第 3 人不法之所有，以詐術使人將本人或第 3 人
之物交付者，處五年以下有期徒刑、拘役或科或併科1,000 元以
下罰金。


司法院資訊處製作；財團法人民間司法改革基金會備份。
